【裁判字號】    89,易,2052
【裁判日期】    890803
【裁判案由】    贓物
【裁判全文】
臺灣板橋地方法院刑事判決                        八十九年度易字第二五二號
    公  訴  人  臺灣板橋地方法院檢察署檢察官
    被      告  丁○○
右列被告因贓物案件，經檢察官提起公訴（八十九年度偵字第六八二二號）及移請併
案審理（八十九年度偵字第八七九一號），本院判決如左：
    主  文
丁○○連續收受贓物，累犯，處有期徒刑拾月。
    事  實
一、丁○○曾因違反麻醉藥品管理條例等案件，經本院於民國八十三年八月二十二日
    以八十三年度少訴字第三三號判處有期徒刑三年二月，八十三年九月二十六日判
    決確定，並於八十五年五月十一日縮短刑期假釋出監，八十六年二月十四日縮刑
    期滿執行完畢，仍不知悔改，復基於收受贓物之概括犯意，明知年籍姓名不詳綽
    號「阿雄」之成年男子所持有之車號ＤＤＩˍ八００號輕型機車為來源不明之贓
    物（該部機車係吳亭幟所有而由甲○○持有使用，於八十九年二月二十三日上午
    七時許，在台北縣新莊市○○街八七巷六號前失竊），竟於八十九年三月中旬，
    在台北縣新莊市○○路麥當勞速食店前，向綽號「阿雄」之成年男子收受作為代
    步工具。嗣於八十九年三月二十八日晚上十一時二十分許，丁○○騎乘該車途經
    台北縣新莊市○○路一八二巷八號前，為警當場查獲，並扣得機車鑰匙一支。丁○○復明知李進財（綽號「阿財」）所持有乙○○所有之第一商業銀行存摺一本
    、及丙○○所有之現金新台幣一萬五千元、提款卡二張、印章二枚、金戒指一只
    、龍圓二枚，係李進財所竊取之贓物（乙○○所有之第一商業銀行存摺一本係於
    八十九年四月中旬，在台北縣新莊市○○路六五巷十八號住處遭竊，丙○○所有
    之現金、提款卡等物係於八十九年四月二十七日上午十時許，在台北縣新莊市○○路三三六號九樓遭竊），竟於八十九年四月二十九日中午五十二時許，在台北
    縣新莊市○○路三六四號八樓住處收受，嗣於同日下午二時許，在上開住處為警
    查獲，並扣得上開贓物。
二、案經台北縣警察局新莊分局報請台灣板橋地方法院檢察署檢察官偵查起訴及移請
    併案審理。
    理  由
一、訊據被告丁○○矢口否認收受贓物犯行，辯稱：機車是向「阿雄」借來騎，而存
    摺、提款卡等物是李進財放在那裡的，因為我們不住在那裡，房子是空的云云。
    惟查，右揭犯罪事實，業據被告丁○○於警訊及偵查中均坦承不諱，並有機車鑰
    匙一支扣案足憑。又車號ＤＤＩˍ八００號輕型機車係吳亭幟所有而由甲○○持
    有使用，於八十九年二月二十三日七時許，在台北縣新莊市○○街八七巷六號前
    失竊等情，業據被害人甲○○於警訊中指述甚詳，並有贓物認領保管收據、車籍
    作業系統查詢報表各一件附卷可稽，而被害人乙○○所有之第一商業銀行存摺一
    本、及丙○○所有之現金新台幣一萬五千元、提款卡二張、印章二枚、金戒指一
    只、龍圓二枚等物，分別係乙○○於八十九年四月中旬，在台北縣新莊市○○路
    六五巷十八號住處遭竊，及丙○○於八十九年四月二十七日上午十時許，在台北
    縣新莊市○○路三三六號九樓遭竊等情，亦經被害人乙○○及丙○○於警訊時陳
    明在卷，且有贓物認領保管單二紙附卷可按，被告所辯顯係卸責之詞，並不足採
    ，本件事證明確，被告犯行堪以認定。
二、核被告丁○○所為，係犯刑法第三百四十九條第一項之收受贓物罪。其先後二次
    犯行，時間緊接，犯罪構成要件相同，顯係基於概括犯意反覆為之，應依連續犯
    規定論以一罪，並加重其刑。又被告曾因違反麻醉藥品管理條例案件，經本院判
    處有期徒刑三年二月確定，於八十六年二月十四日縮刑期滿執行完畢，有台灣高
    等法院檢察署刑案紀錄簡覆表一件附卷可稽，其於受有期徒刑之執行完畢後，五
    年以內再犯有期徒刑以上刑之本罪，為累犯，應依法加重其刑，並與連續犯之加
    重遞加重之。移送併案審理部分，即台灣板橋地方法院檢察署八十九年度偵字第
    八七九一號收受綽號「阿財」之成年男子交付贓物部分，雖未經起訴，然與本件
    已起訴部分，犯罪時間密切接近，犯罪手段相同，顯有刑法上連續犯之裁判上一
    罪關係，本院自應併與審理。爰審酌被告之素行、所生危害及犯後態度等一切情
    狀，量處如主文所示之刑。
據上論斷，應依刑事訴訟法第二百九十九條第一項前段，刑法第五十六條、第三百四
十九條第一項、第四十七條，罰金罰鍰提高標準條例第一條前段，判決如主文。
本案經檢察官高智美到庭執行職務
中      華      民      國    八十九    年      八      月      三      日
                                  臺灣板橋地方法院刑事第一庭
                                      法  官   胡  堅  勤
右正本證明與原本無異。
如不服本判決，應於判決送達後十日內，向本院提出上訴狀。
                                      書記官   劉  文  美
中      華      民      國    八十九    年      八      月      三      日
附錄本案論罪科刑法條全文：
刑法第三百四十九條第一項
收受贓物者，處三年以下有期徒刑、拘役或五百元以下罰金。
搬運、寄藏、故買贓物或為牙保者，處五年以下有期徒刑、拘役或科或併科一千元以
下罰金。
因贓物變得之財物，以贓物論。


司法院資訊處製作；財團法人民間司法改革基金會備份。
